【裁判字號】    97,簡上,981
【裁判日期】    980219
【裁判案由】    詐欺
【裁判全文】
臺灣桃園地方法院刑事判決             97年度簡上字第981號
上  訴  人  臺灣桃園地方法院檢察署檢察官
上  訴  人
即  被  告  甲○○
上列上訴人因詐欺案件，不服本院刑事庭民國97年11月18日97年
度壢簡字第2865號第一審刑事簡易判決（聲請簡易判決處刑案號
：97年度偵字第10765 號），提起上訴，本院管轄之第二審合議
庭判決如下：
    主  文
上訴駁回。
甲○○緩刑貳年。
    事  實
一、本件經本院審理結果，認原審以被告甲○○犯刑法第30條第
    1 項、第346 條第1 項之幫助恐嚇取財罪，判處有期徒刑3
    月，並准以新臺幣（下同）1,000 元折算1 日易科罰金，經
    核其認事用法及量刑均無不當，應予維持，並引用第一審刑
    事簡易判決書及聲請簡易判決處刑書記載之事實、證據及理
    由（如附件）。
二、檢察官上訴意旨略以：被告因一己之私，將存摺、提款卡及
    密碼交予詐騙集團，致被害人損失匪淺，迄今未與被害人和
    解，賠償被害人損失，犯後態度不佳，原審量刑過輕等語。
    而被告上訴意旨略以：伊的存摺、金融卡是被騙走的，否認
    有何幫助詐欺犯行等語。
三、按法官於有罪判決如何量處罪刑，為實體法賦予審理法官裁
    量之刑罰權事項，法官行使此項裁量權，自得依據個案情節
    ，參酌刑法第57條所定各款犯罪情狀之規定，於法定刑度內
    量處被告罪刑；除有逾越該罪法定刑或法定要件，或未能符
    合法規範體系及目的，或未遵守一般經驗及論理法則，或顯
    然逾越裁量，或濫用裁量等違法情事之外，自不得任意指摘
    其量刑違法（最高法院80年臺非字第473 號、75年臺上字第
    7033號、72年臺上字第6696號、72年臺上字第3647號判例意
    旨可資參照）。準此，法官量刑，如非有上揭明顯違法之情
    事，自不得擅加指摘其違法或不當。經查，本件原審審酌被
    告於本案發生前並無任何前科，素行良好，其犯罪行為導致
    犯罪追查不易，被害人1 名，其所受損害金額為100,000 元
    ，被害人所受損害及對社會治安危害非輕，及被告犯後未能
    完全坦承犯行之犯後態度等一切情狀，量處被告有期徒刑3
    月，並諭知易科罰金之折算標準為以1,000 元折算1 日，經
    核並無不合，量刑亦甚妥適。況被告於本院審理中與被害人
    達成和解（和解內容：被告願給付被害人100,000 元，給付
    方法：被告應自98年2 月10日起至同年11月10日止，按月於
    每月10日各給付被害人10,000元，如有1 期未履行視為全部
    到期），又被告除本案外並無其他刑事前案紀錄，有臺灣高
    等法院被告前案紀錄表1 份在卷可考。綜上，檢察官雖以原
    審量刑過輕，指摘原判決不當，揆諸上開說明，並不可採。
    被告仍執陳詞否認犯行，亦詳如附件所示之理由認其所辯不
    足採信。渠等上訴均無理由，應予駁回。
四、末查，被告未曾受有期徒刑以上刑之宣告，有臺灣高等法院
    被告前案紀錄表1 份附卷可查，因一時失慮，觸犯本件犯行
    ，且於本院審理中，與告訴人達成民事和解，如上所述，並
    已給付第1 期10,000元之賠償，有本院辦理刑事案件電話紀
    錄查詢表1 紙在卷可佐，本院因認被告經此次偵審程序之教
    訓後，當能知所警惕，信無再犯之虞，因認對被告所處之刑
    ，以暫不執行為適當，爰併予宣告緩刑2 年，以啟自新。
據上論斷，應依刑事訴訟法第455 條之1 第1 項、第3 項、第36
8 條、第373 條，刑法第74條第1 項第1 款，判決如主文。
本案經檢察官楊凱真到庭執行職務。
中    華    民    國    98    年    2    月    19     日
                  臺灣桃園地方法院刑事第八庭
                      審判長法  官  林惠霞
                            法  官  張瓊華
                            法  官  張明儀
以上正本證明與原本無異。
不得上訴。
                            書記官  邱仲騏
中    華    民    國    98    年    2    月    19     日


司法院資訊處製作；財團法人民間司法改革基金會備份。
